臺灣板橋地方法院刑事判決　　　　　　　　　　　　　九十三年度易字第三四七號
　　公　訴　人　臺灣板橋地方法院檢察署檢察官
　　被　　　告　甲○○
右列被告因偽造文書案件，經檢察官聲請以簡易判決處刑（九十二年度偵字第一八九
七四號、九十二年度偵字第一九八三三號），本院刑事庭受理後（九十三年度簡字第
三七三號），認不宜簡易判決處刑，改依通常程序審理，又本院受理後被告為有罪之
陳述，經合議庭裁定改行簡式審判程序，判決如左：
    主      文
甲○○行使偽造私文書，足以生損害於公眾及他人，處有期徒刑伍月，如易科罰金，
以佰元折算壹日。變造之「乙○○」國民
壹張、如附表所示之偽造「乙○○」署押貳拾玖枚均沒收。
    事      實
一、甲○○前因施用第一級毒品案件，經本院於民國九十一年九月十六日以九十一年
    度毒聲字第二九○七號裁定送觀察、勒戒，因未到案執行，而經臺灣板橋地方法
    院檢察署檢察官於九十二年一月二十七日發布通緝。詎其為規避警方查緝，竟基
    於變造國民
    詳），在臺北縣三重市忠孝橋下跳蚤市場內，以新臺幣六千元之代價，交付二張
    自己之照片予真實姓名年籍不詳、綽號「家宏」之成年男子，由「家宏」以換貼
    照片之方法，在不詳時地，變造「乙○○」之國民
    付甲○○持用，足以生損害於乙○○及戶政機關對身分查核管理之正確性；嗣於
    九十二年四月六日下午四時許，因臺北縣政府警察局三峽分局警員持搜索票前往
    其位於臺北縣鶯歌鎮○○路二九六巷一○四弄十二號旁鐵皮屋之住處內搜索，發
    現其涉有違反毒品危害防制條例之罪嫌（施用毒品部分由檢察官另行分案偵辦）
    ，其為掩飾另案通緝身分及脫免刑責，竟基於行使變造國民
    照之犯意，於警詢時持上述變造之「乙○○」國民
    ，佯以「乙○○」之名義於警詢及偵查中應訊，並基於偽造「乙○○」署押之接
    續犯意，在如附表所示之文件上偽造「乙○○」之署押，足生損害於乙○○及犯
    罪偵查機關對犯罪偵查之正確性。後因臺灣板橋地方法院檢察署檢察官傳喚乙○
    ○到庭應訊，發覺有異，始查知上情。
二、案經臺北縣政府警察局三峽分局報請及臺灣板橋地方法院檢察署檢察官自動檢舉
    偵查聲請以簡易判決處刑，本院刑事庭受理後，認不宜簡易判決處刑，改依通常
    程序審理，經本院合議庭裁定以簡式審判程序審理。
    理      由
一、右揭犯罪事實，業經被告甲○○於警詢、偵查以迄本院審理時均坦承不諱，並經
    被害人乙○○於警詢時指述明確，又有內政部警政署刑事警察局九十二年九月二
    十三日刑紋字第○九二○一七一五六八號鑑驗書一件及如附表所示經偽造有「乙
    ○○」署押於其上之各項文件附卷可稽，足認被告自白與事實相符，罪證明確，
    犯行洵堪認定。
二、核被告所為，係犯刑法第二百十六條、第二百十二條行使變造特種文書罪（起訴
    書原載起訴法條為刑法第二百十七條偽造署押罪部分，業經檢察官於審判期日到
    庭陳述更正為刑法第二百十六條、第二百十條行使偽造私文書罪）及第二百十六
    條、第二百十條行使偽造私文書罪。被告就變造特種文書罪與成年男子「家宏」
    間有犯意聯絡及行為分擔，為共同正犯，惟其變造「乙○○」國民
    行為為行使之高度行為所吸收，不另論罪。被告冒用「乙○○」名義先後多次於
    如附表所示之文件上偽造「乙○○」署押之行為，無非欲達最終之偽造署押目的
    ，顯係接續之意思，於密接時間、地點，以類似方法分別犯同一之罪，在刑法評
    價上自宜評價為包括之一接續行為，且此偽造署押行為，係偽造私文書之階段行
    為；又其偽造私文書後復持以行使，其偽造之低度行為為行使之高度行為所吸收
    ，均不另論罪。又被告為警查獲後同時持變造之「乙○○」國民
    駛執照行使，嗣經警連同上述證件一起移送檢察官偵訊，並非被告基於概括犯意
    於密接時間內反覆為之，檢察官認應論以連續犯，容有誤會。且被告以一行為同
    時行使變造之「乙○○」之國民
    想像競合犯，依刑法第五十五條之規定，應從情節較重之行使變造國民
    特種文書罪處斷。其所犯之行使偽造私文書及行使變造特種文書二罪間，有方法
    結果之牽連關係，依刑法第五十五條規定，應從較重之行使偽造私文書罪處斷。
    爰審酌被告為逃避查緝脫免刑責，又犯本案之罪，犯罪所侵害之法益雖非輕微，
    惟其於犯罪後尚能坦承犯行等一切情狀，量處如主文所示之刑，並諭知易科罰金
    之折算標準，以示懲儆。
三、被告偽造在如附表所示文件上之「乙○○」署押共二十九枚（含簽名九枚及指印
    十五枚），不問屬於犯人與否，應依刑法第二百十九條規定，均併予宣告沒收。
    又變造之「乙○○」國民
    ，係為被告所有且供犯罪所用之物，業據被告供明在卷，雖未扣案，但未能證明
    業已滅失，爰依刑法第三十八條第一項第二款規定，併予宣告沒收。
據上論斷，應依刑事訴訟法第四百五十二條、第二百七十三條之一第一項、第二百九
十九條第一項前段，刑法第二百十六條、第二百十條、第二百十二條、第二百十九條
、第五十五條、第四十一條第一項前段、第三十八條第一項第二款，罰金罰鍰提高標
準條例第一條前段、第二條，判決如主文。
本案經檢察官程秀蘭到庭執行職務
中　　　華　　　民　　　國　　九十三　　年　　　七　　　月　　 十三 　　日
                                  臺灣板橋地方法院刑事第十四庭
                                      法  官  張  江  澤
右正本證明與原本無異。
如不服本判決，應於判決送達後十日內，向本院提出上訴狀。
                                      書記官  吳  健  政
中　　　華　　　民　　　國　　九十三　　年　　　七　　　月　　 十三 　　日
附錄本案論罪科刑法條全文：
刑法第二百十六條
行使第二百十條至第二百十五條之文書者，依偽造、變造文書或登載不實事項或使登
載不實事項之規定處斷。
刑法第二百十條
偽造、變造私文書，足以生損害於公眾或他人者，處五年以下有期徒刑。
刑法第二百十二條
偽造、變造護照、旅券、免許證、特許證及關於品行、能力服務或其他相類之證書、
介紹書，足以生損害於公眾或他人者，處一年以下有期徒刑、拘役或三百元以下罰金
。
附表：
┌─────┬─────────────────────────────┐
│偽造內容  │偽造內容所在文件、暨該文件於九十二年度毒偵字第一二一七號偵│
├──┬──┤查卷內頁數                                                │
│簽名│指印│                                                          │
├──┼──┼─────────────────────────────┤
│一枚│二枚│臺北縣政府警察局三峽分局逮捕通知書（頁五十）              │
├──┼──┼─────────────────────────────┤
│二枚│二枚│自願受搜索同意書（頁四十九，起訴書誤載為夜間詢問同意書，業│
│    │    │經檢察官於審判期日到庭陳述更正）                          │
├──┼──┼─────────────────────────────┤
│三枚│三枚│臺北縣政府警察局三峽分局扣押筆錄（頁四十八）              │
├──┼──┼─────────────────────────────┤
│一枚│一枚│臺北縣政府警察局三峽分局扣押物品目錄表（頁十三）          │
├──┼──┼─────────────────────────────┤
│一枚│一枚│尿液檢體編號姓名對照表（頁五十一）                        │
├──┼──┼─────────────────────────────┤
│三枚│七枚│九十二年四月六日警詢筆錄（頁四十三至頁四十七背面）        │
├──┼──┼─────────────────────────────┤
│二枚│  無│九十二年四月七日檢察事務官詢問、檢察官訊問筆錄（頁十八、頁│
│    │    │十九背面）                                                │
└──┴──┴─────────────────────────────┘
